【裁判字號】    89,訴,2259
【裁判日期】    900220
【裁判案由】    清償借款
【裁判全文】
臺灣臺北地方法院民事判決  八十九年度訴字第二二五九號
    原      告  中國信託商業銀行股份有限公司
    法定代理人  己○○
    訴訟代理人  丁○○
                戊○○
                乙○○
    被      告  甲○○
                丙○○
右當事人間請求清償借款事件，本院判決如左：
    主      文
被告邱浩彬應給付原告新台幣陸拾萬元，及自民國八十九年二月二日起至清償日止按
週年利率百分之二十計算之利息，暨自民國八十九年三月三日起至民國八十九年九月
二日止，按上開利率百分之十；自民國八十九年九月三日起至清償日止，按上開利率
百分之二十計算之違約金。
原告其餘之訴駁回。
訴訟費用由被告邱浩彬負擔。
    事      實
甲、原告方面：
壹、聲明：被告應連帶給付原告新台幣（下同）六十萬元，及自民國八十九年二月二
    日起至清償日止按年息百分之二十計算之利息，及自八十九年三月三日起至清償
    日止，逾期在六個月以內者按上開利率百分之十，逾期六個月以上者，其超過六
    個月部分，按上開利率百分之二十計付之違約金。
貳、陳述：
一、被告邱浩彬於八十九年二月一日以被告丙○○為連帶保證人，向原告借款六十萬
    元，約定借款期間為三年，利息按年息百分之二十計算，並自借款日起算，以一
    個月為一期，分三十六期平均攤還本息，第一次繳息日為八十九年三月一日。如
    借款人有停止付款或不依約清償本金者，即視為全部到期。遲延履行時，除仍按
    上開利率計算利息外，逾期清償在六個月以內者，按上開利率百分之十，逾期清
    償在六個月以上者，其超過六個月部分，按上開利率百分之二十計算違約金。
二、詎被告邱浩彬借得款項後，自第一期起即未依約履行，依前開約定，全部借款視
    為到期，尚欠本金六十萬元，及如主文第一項所示之利息、違約金未償還。依法
    被告應負連帶清償責任，為此提起本訴。
三、借款時擔任連帶保證人者須以身分證正本為之，被告丙○○之身分證正本既未遺
    失，且經原告公司對保，其確實有擔任本件借款之連帶保證人。
、證據：提出貸款借據暨動產抵押契約書、本票暨授權書、動產抵押設定登記申請
    書、汽車過戶資料、繳款歷史交易查詢為證。
乙、被告方面：
壹、聲明：駁回原告之訴。
貳、陳述：
一、被告邱浩彬部分：被告有於借據上簽名，借據上印文亦屬真正，但借得款項並非
    被告取走，被告僅幫忙朋友作汽車貸款之保證人而已。
二、被告丙○○部分：被告未去過銀行，領補助金生活，銀行不可能讓被告擔任保證
    人，借據上之簽名及印文均非真正。
    理      由
甲、程序方面：
    本件被告住所均不在本院轄區，惟依貸款借據暨動產抵押契約書第三十二條約定
    ，兩造合意由本院為第一審管轄法院，本院因而有管轄權。
乙、得心證之理由：
一、本件原告主張被告邱浩彬借款之事實，已據其提出貸款借據暨動產抵押契約書、
    本票暨授權書、動產抵押設定登記申請書、汽車過戶資料、繳款歷史交易查詢為
    證。被告邱浩彬對於在借據上簽名、蓋章之事實均不爭執，惟辯稱借得款項並非
    其取走，僅幫忙朋友作汽車貸款之保證人而已。惟依原告提出之貸款借據暨動產
    抵押契約書等相關文件，被告邱浩彬係借款人之身分，而本件貸得款項六十萬元
    亦撥入被告邱浩彬設於原告銀行之0000000000000號帳戶內，足認
    被告邱浩彬與原告間確實就消費借貸契約達成意思合致，原告並將借款交付被告
    邱浩彬，消費借貸契約業已生效。至於被告邱浩彬基於其與朋友之情誼而願意出
    名借款，取得借款後交付該朋友，乃被告邱浩彬與其朋友之關係，並不影響原告
    與被告邱浩彬之借貸關係效力。
二、原告另主張借款時保證人須以身分證正本核對，被告丙○○確實擔任被告邱浩彬
    前開借款之保證人，與原告成立連帶保證契約關係之事實，雖據原告提出貸款借
    據暨動產抵押契約書、本票暨授權書為證。惟被告丙○○否認該等書證上之簽名
    真正，經比對被告當庭書寫之姓名，與該借據及本票暨授權書上之簽名字型、筆
    式均不同，有前開證據及被告當庭書寫姓名資料在卷可憑，參以被告邱浩彬亦陳
    述借款當時，並未看到被告丙○○在場等語，已足認被告丙○○並未擔任被告邱
    浩彬借貸之保證人。且借貸當時是由被告丙○○持身分證正本到場，供原告公司
    承辦人員對保為之事實，未經原告舉證以實其說。而原告復法舉證證明被告丙○
    ○確有與其達成連帶保證契約之意思合致，其主張與被告丙○○間有連帶保證契
    約之事實，顯不足採。
三、按借用人應於約定期間內，返還與所借用物種類、品質、數量相同之物，民法第
    四百七十八條定有明文。本件原告主張被告邱浩彬未依約償還借款，則被告邱浩
    彬自應負清償借款之責。從而，原告依消費借貸約請求被告邱浩彬給付借款六十
    萬元，及如主文第一項所示之利息、違約金為有理由，應予准許。至原告主張被
    告丙○○為連帶保證人之事實，不足採信，原告請求被告丙○○應負連帶清償之
    責，即於法無據，不應准許。
丙、結論：原告之訴為一部有理由，一部無理由，依民事訴訟法第七十九條但書、第
    八十五條第一項但書，判決如主文。
中      華      民      國    九十      年      二      月     二十     日
                                            民事第五庭法      官  林麗玲
右為正本係照原本作成
如對本判決上訴，須於判決送達後廿日內向本院提出上訴狀
中      華      民      國    九十      年      二      月     二十     日
~B法院書記官  王宜玲


司法院資訊處製作；財團法人民間司法改革基金會備份。
